【裁判字號】    97,易,127
【裁判日期】    970331
【裁判案由】    毒品危害防制條例
【裁判全文】
臺灣苗栗地方法院刑事判決               97年度易字第127號
                                       97年度易字第157號
公  訴  人  臺灣苗栗地方法院檢察署檢察官
被      告  甲○○
                    （現在臺灣臺中監獄苗栗分監執行中）
上列被告因毒品危害防制條例案件，經檢察官提起公訴（97年度
毒偵字第41號），及追加起訴（97年度毒偵字第115 號），本院
依簡式審判程序判決如下：
    主  文
甲○○施用第二級毒品，累犯，處有期徒刑拾月；扣案殘渣袋內
之甲基安非他命殘渣沒收銷燬之，上開除去甲基安非他命殘渣後
之空袋壹個及吸食器壹組均沒收。又施用第二級毒品，累犯，處
有期徒刑拾月。應執行有期徒刑壹年陸月；扣案殘渣袋內之甲基
安非他命殘渣沒收銷燬之，上開除去甲基安非他命殘渣後之空袋
壹個及吸食器壹組均沒收。
    犯罪事實及理由
一、犯罪事實：
（一）甲○○曾因施用毒品案件，經送強制戒治，於民國90年7
      月22日停止戒治交付保護管束期滿而執行完畢。甲○○仍
      未戒除毒癮，於上開強制戒治執行完畢後5 年內，又因施
      用毒品案件，經送強制戒治，嗣於93年1 月9 日，因毒品
      危害防制條例修正施行，終止該次強制戒治之執行而釋放
      出所（該次強制戒治程序不視為執行完畢），至其刑事責
      任部分，經本院於92年11月28日以92年度易字第399 號判
      決，判處有期徒刑10月確定，甫於93年11月4 日（起訴書
      誤為5 日）因縮短刑期執行完畢。
（二）甲○○仍不知悔改，於下列時、地，非法施用第2 級毒品
      甲基安非他命之犯行：
 （1）甲○○基於施用第2 級毒品甲基安非他命之犯意，於96年
      10月22日晚上9 時許，在苗栗縣後龍鎮○○○○道路旁，以
      將甲基安非他命置於吸食器內，以火燒烤吸食其產生煙霧
      之方式，非法施用第2 級毒品甲基安非他命1 次。嗣甲○
      ○於96年10月22日晚上11時10分許，在苗栗縣苗栗市○○
      里○○路816 號前，為苗栗縣警察局苗栗分局南苗派出所
      員警攔下盤查身分時，在警方尚未得知其有上開犯行前，
      主動將其所有之甲基安非他命殘渣袋1 個及吸食器1 組，
      交給警方而自首，警方將甲○○帶回派出所採尿送驗，結
      果發現其尿液確呈有甲基安非他命陽性反應（97年度毒偵
      字第41號偵查卷）。
 （2）甲○○又基於施用第2 級毒品甲基安非他命之犯意，於96
      年12月21日晚上10時許，在苗栗縣苗栗市某不詳友人住處
      ，以將甲基安非他命置於玻璃吸食器（未扣案）內，以火
      燒烤吸食其產生煙霧之方式，非法施用第2 級毒品甲基安
      非他命1 次。嗣甲○○另因毒品案件被通緝，於96年12月
      24日下午5 時40分許，在苗栗縣苗栗市高苗里三山社區，
      為台中縣警察局少年警察隊員警所緝獲，甲○○在警方尚
      未得知其有上開犯行前，主動供出上情而自首，警方將甲
      ○○帶回警局採尿送驗，結果發現其尿液仍呈有甲基安非
      他命陽性反應（97年度毒偵字第115 號偵查卷）。
（三）案經苗栗縣警察局苗栗分局報請台灣苗栗地方法院檢察署
      檢察官偵查起訴，及由台中縣警察局移送同署檢察官偵查
      後追加起訴。
二、證據名稱：
（一）97度毒偵字第41號偵查卷部分：
 （1）被告甲○○於警詢時及本院審理中之自白。
 （2）照片2張。
 （3）正修科技大學超微量研究科技中心檢驗報告1紙。
 （4）苗栗縣警察局苗栗分局毒品犯罪嫌疑人尿液採驗作業管制
      紀錄影本1紙。
 （5）濫用藥物尿液檢驗監管紀錄表3聯。
 （6）扣案之甲基安非他命殘渣袋1 個、吸食器1組。
 （7）臺灣高等法院被告前案紀錄表、臺灣苗栗地方法院檢察署
      刑案資料查註紀錄表。
（二）97度毒偵字第115號偵查卷部分：
 （1）被告甲○○於警詢時及本院審理中之自白。
 （2）中山醫學大學附設醫院檢驗科藥物檢測中心尿液檢驗報告
      影本1 紙。
 （3）台中縣警察局偵辦毒品危害防制條例案件真實姓名年籍對
      照表1 紙。
 （4）臺灣高等法院被告前案紀錄表、臺灣苗栗地方法院檢察署
     刑案資料查註紀錄表。
三、應適用之法條：
（一）刑事訴訟法第273 條之1 第1 項、第299 條第1 項前段、
      第310 條之2、第454條第1項。
（二）毒品危害防制條例第10條第2 項、第18條第1 項前段。
（三）刑法第11條前段、第47條第1 項、第62條前段、第51條第
      5 款、第38條第1 項第2 款。
四、附記事項：
    被告甲○○自強制戒治執行完畢後5 年內，因仍有多次施用
    毒品前科紀錄，依最高法院95年度台非字第59號、第65號判
    決意旨，此次施用毒品犯行，距上次強制戒治執行完畢後雖
    已逾5 年，檢察官應逕予起訴，無再送觀察、勒戒之必要，
    附此敘明。
五、本判決係依刑事訴訟法第310 條之2 、第454 條第1 項製作
    ，依法僅記載當事人欄、主文、犯罪事實、證據名稱以及應
    適用之法條，其中犯罪事實部分，依同法第308 條之修正立
    法理由，亦僅記載犯罪構成要件事實，關於刑罰加重事由（
    含累犯在內）免予記載（法院辦理刑事訴訟案件應行注意事
    項第144 點參照），但仍於主文予以表明，並於應適用之法
    條欄予以引用。如不服本判決，應於判決送達之日起10日內
    ，向本院提起上訴。
本案經檢察官蕭慶賢到庭執行職務。
中    華    民    國    97    年    3     月    31    日
                  刑事第三庭    法  官  柳章峰
以上正本證明與原本無異。
如不服本判決，應於判決送達後10日內向本院提出上訴狀（應抄
附繕本），其未敘述上訴理由者，應於上訴期間屆滿後20日內補
提理由書狀於本院，上訴於臺灣高等法院臺中分院。告訴人或被
害人如對於本判決不服者，應具備理由請求檢察官上訴，其上訴
期間之計算係以檢察官收受判決正本之日期為準。
                                書記官  陳采瑜
中    華    民    國    97    年    3     月    31    日
附記論罪之法條全文：
毒品危害防制條例第10條
施用第一級毒品者，處6 月以上5 年以下有期徒刑。
施用第二級毒品者，處3 年以下有期徒刑。


司法院資訊處製作；財團法人民間司法改革基金會備份。
